# 成本确认方式

提问人：arvin_lirui 时间：2018-03-14 11:06:25
您好，陈老师 电视剧特效制作分包成本可否在分包方交付成果并经承包方验收合格后一次性确认成本？

回答人：chenyiwei
在现行（ 2006 版）的收入准则下，提供劳务收入应在履行劳务合同的过程中逐步确认，不应在最后交付成果时一次性确认，相应成本也应逐步结转。如果合同履行结果不能可靠估计，则应按已发生且预计可获得补偿的合同成本确认收入，同时将所有已发生的合同成本均转入营业成本，这种情况下不可将已发生的劳务成本在存货中挂账。如果按“累计已发生的合同成本占预计总成本的比例”确定完工百分比的，则期末也不会有劳务成本结存在存货中。